【裁判字號】    89,易,940
【裁判日期】    890630
【裁判案由】    毀棄損壞等
【裁判全文】
臺灣高雄地方法院刑事判決                          八十九年度易字第九四號
    公  訴  人  臺灣高雄地方法院檢察署檢察官
    被      告  丁○○
    被      告  乙○○
    被      告  丙○○
    右      一
    選任辯護人  康裕成
右列被告等因毀棄損壞等案件，經檢察官提起公訴（八十八年度偵字第一五九二六號
），本院判決如左：
    主  文
丁○○、乙○○、丙○○共同損壞門鎖壹個，足以生損害於他人，各處拘役貳拾日，
如易科罰金，均以參佰元折算壹日。
    事  實
一、緣丁○○因懷疑其夫宋建勳與戊○○同居，乃於民國八十八年五月三十日凌晨三
    時許，夥同有共同犯意聯絡之乙○○、丙○○與其他真實姓名暨年籍不詳之人多
    人，至高雄市苓雅區○○○路六五之一號二樓之二戊○○之住處，因戊○○住處
    大門門鎖，無法由鎖匠正常開鎖，竟以老虎鉗一支（未扣案，且不知何人所有）
    ，損壞該門鎖入內，足以生損害於戊○○。
二、案經戊○○訴由台灣高雄地方法院檢察署檢察官偵查起訴。
    理  由
一、被告丁○○經合法傳喚，無正當理由不到庭，本院認本件為應科拘役之案件，固
    不待其陳述逕行判決，合先敘明。
二、訊據被告丁○○、乙○○、丙○○矢口否認有何毀損之犯行，辯稱：伊等係會同
    警員前去，當時敲門敲了十幾分鐘不開，警員下令撬門，鎖匠係伊等帶去的云云
    。惟查：前揭被告等三人如何毀損之犯行，業據告訴人戊○○於警訊及偵審中指
    述歷歷，核與證人即陪同被告等三人前往告訴人住處之警員甲○○於本院審理時
    到庭具結證稱：伊與被告三人前往告訴人住處開鎖前，有向勤務中心請示，勤務
    中心說如果是現行犯可逕行開鎖進入；按鈴一、二十分鐘後，屋內未有回應，伊
    告訴被告等回勤務中心再處理，惟伊走至走廊時，被告等已經破壞門鎖進入等語
    相符。參以被告丙○○亦自承因鎖匠無法開鎖，遂以老虎鉗撬開鎖等情，足認被
    告等確有毀損器物之行為，所辯無非畏罪之詞，不足採信。渠等有上揭犯行，已
    堪認定。
三、核被告三人損壞他人之物，所為係犯刑法第三百五十四條之罪。被告三人間有犯
    意之聯絡，行為之分擔，均為共同正犯。爰審酌被告三人犯罪之動機、目的、手
    段、所生危害、犯後態度等一切情狀，各量處如主文所示之刑，並諭知易科罰金
    折算標準，以資懲儆。
四、公訴意旨另略以：引用起訴書無故侵入住宅之犯罪事實。按刑法第三百零六條係
    以「無故」侵入他人住宅為構成要件，所謂無故，係指無正當理由，而有無正當
    理由，不以法有明文為限，即習慣上、道德上許可而無背於公序良俗者，即非無
    故。次按，通（相）姦行為，事關隱私，誠不欲人知，通常均於極隱密之處所為
    之，因此犯罪證據之搜尋，極為困難，所謂「捉姦在床」，百不得一見，尤以犯
    罪被害人對證據之搜集更屬不易，是現實生活中，犯罪被害人多先向警局報案，
    再由警員陪同到達可能之犯罪現場，進行現場蒐證，以查證犯罪被害人之夫（或
    妻）與他方是否有通（相）姦之事實，而本件被告丁○○與其夫宋建勳既係夫妻
    關係，被告乙○○、丙○○係被告丁○○之兄，渠等為發現被告丁○○之夫與告
    訴人是否有通（相）姦行為，由警員陪同至告訴人之住處，雖未得警員之同意擅
    自進入，然此為通（相）姦行為之蒐證習慣上許可無背於公序良俗而必要之舉措
    ，是被告三人此部分之行為，尚難該當刑法第三百零六條所規定之「無故」行為
    之構成要件，自不構成該罪，此外復查無其他積極證據足認被告三人確有此部分
    之犯行，惟公訴人認此部分與前開論罪科刑部分有裁判上一罪關係，爰不另為無
    罪之諭知，附此敘明。
據上論斷，應依刑事訴訟法第二百九十九條第一項前段、第三百零六條，刑法第二十
八條、第三百五十四條、第四十一條，罰金罰鍰提高標準條例第一條前段、第二條，
判決如主文。
本案經檢察官葉淑文到庭執行職務。
中     華     民     國     八十九    年      六      月      三十      日
                                  臺灣高雄地方法院刑事第七庭
                                      法  官  何  悅  芳
右正本證明與原本無異
如不服本判決應於送達後十日內向本院提出上訴狀
                                      書記官  吳  良  美
中     華     民     國     八十九    年  六      月      三十      日
附錄本案論罪科刑法條全文：
刑法第三百五十四條：毀棄、損壞前二條以外之他人之物，或致令不堪用，足以生損
                    害於公眾或他人者，處二年以下有期徒刑、拘役或五百元以下
                    罰金。


司法院資訊處製作；財團法人民間司法改革基金會備份。
